【裁判字號】    95,破抗,18
【裁判日期】    951122
【裁判案由】    宣告破產
【裁判全文】
臺灣高等法院臺中分院民事裁定        95年度破抗字第18號
再  抗告人  百岳車業股份有限公司
法定代理人  甲○○○
訴訟代理人  曹宗彝律師
上列再抗告人聲請宣告破產抗告事件，對於95年09月19日本院95
年度破字第18號裁定，提起再抗告，本院裁定如下：
    主  文
再抗告駁回。
再抗告訴訟費用由再抗告人負擔。
    理  由
一、按對於抗告法院之裁定再為抗告，僅得以其適用法規顯有錯
    誤為理由，並經原法院之許可者為限，而原法院之許可，以
    原裁定所涉及之法律見解具有原則上之重要性者為限，此觀
    民事訴訟法第486條第4、5項之規定自明。
二、本院95年度破字第18號裁定係再抗告人向台灣彰化地方法院
    聲請宣告破產，對該院95年07月28日所為95年度破字第11號
    裁定提起抗告，其抗告意旨略以：聲請人百岳車業股份有限
    公司截至95年07月18日之資產有2,070,834.50元，負債則高
    達14,870,217元，可顯示聲請人已無清償能力，經法定代理
    人甲○○○就任清算人後催報債權，已申報之債權分別為燃
    料費計36,600元、營利事業所得稅及營業稅計35,922,021元
    ，共35,958,621元，將此併計後，負債即為50,828,838元。
    依破產法第98條規定係在破產宣告前成立，均應列為破產債
    權，與同法第95條所定破產費用迥異，而百岳公司之資產尚
    有2,070,834.50元，自足以清償破產期間所生之費用，原法
    院將上述應納之稅捐即欠稅部分認係破產財團費用，遂以資
    產不足以清償破產財團費用之理由，駁回抗告人宣告破產之
    聲請，顯有違誤，請撤銷原裁定，准予宣告破產云云。惟按
    破產固係對於債務人不能清償債務者宣告之，但法院就破產
    之聲請，得依職權為必要之調查，若債務人確係毫無財產，
    則破產財團即不能構成，或破產財團雖勉可組成，然其破產
    財團之財產尚不足清償財團費用及財團債務時，依破產法第
    148條之規定，即無宣告破產之實益，而應裁定駁回破產宣
    告之聲請（最高法院86年度台抗字第479號裁定、25年院字
    第1505號解釋意旨參照）。本件再抗告人向原審法院聲請破
    產宣告時，既陳明其現有資產僅2,070,834.50萬元，而負債
    則高達14,870,217元，更有應納之稅捐即欠稅35,922,021元
    ，依稅捐稽徵法第6條第1項及第7條之規定，破產財團成立
    後，其應納稅捐為財團費用，由破產管理人依破產法之規定
    清償之，且稅捐之徵收應優先於普通債權，依破產法第112
    條，應於破產程序中優先於他債權而受清償，再抗告人之資
    產僅有2,070,834.50元，不足以清償前開欠稅，則其破產財
    團雖勉可組成，亦不足以清償破產財團之費用，其餘之破產
    債權更無從依破產程序受償，至為明灼。原法院認無進行破
    產程序之必要，據以駁回再抗告人宣告破產之聲請，自無不
    合，故本院乃駁回再抗告人向本院所提之抗告。
三、再抗告意旨仍執前詞，以其前揭應納之稅捐即欠稅35,922,0
    21元部分，係成立於破產宣告之前，應列為破產債權，不應
    認係破產財團費用，再抗告人之資產雖不足清償債務，但仍
    足敷清償破產財團之費用，而提起本件再抗告，然本院95年
    度破字第18號駁回其抗告之裁定，並無再抗告人所稱適用法
    規顯有錯誤之事實，再抗告意旨所述均非關於涉及之法律見
    解具有原則上之重要性，故其再抗告不合法，本院不能准許
    ，爰駁回其再抗告。
四、據上論結，本件再抗告為無理由，爰依民事訴訟法第486條
    第6項、第436條之3第3項、第95條、第78條，裁定如主文。
中    華    民    國    95    年    11    月    22    日
                      民事第五庭審判長法  官  林陳松
                                      法  官  王重吉
                                      法  官  古金男
以上正本係照原本作成。
如不服本裁定應於裁定送達後10日內向本院提出抗告理由狀（須
按他造人數附具繕本），並繳納抗告裁判費新台幣1,000元。
                                      書記官  詹錫朋
中    華    民    國    95    年    11    月    23    日
                                                      Ｈ


司法院資訊處製作；財團法人民間司法改革基金會備份。
